LEANDRO NUÑEZ

Alvear 332 - Ciudad de San Martín - Mendoza · +542634952320 leandro.n.nunez@gmail.com · linkedin.com/in/leandro-nuñez-009605259/



Soy un apasionado programador e informático con experiencia en el desarrollo de software. Mi enfoque principal es crear soluciones eficientes y escalables para resolver problemas complejos. Con habilidades técnicas avanzadas y una mentalidad orientada a resultados, me esfuerzo por mantenerme actualizado con las últimas tendencias tecnológicas para aplicarlas en mis proyectos.

EXPERIENCIA

Junio 2023 – Actualidad

FULL STACK DEVELOPER - Posta Reserva Online

- Desarrollo y mantenimiento de un CRM (Customer Relationship Management).
- Colaboración en la creación de soluciones para mejorar la gestión de relaciones con los clientes y aumentar la eficiencia del equipo.

Febrero 2015 - Diciembre 2021

HARDWARE SALES/SUPPORT - Armytec Informática

- Evaluar las necesidades de los clientes y proporcionar soluciones en hardware y servicios de soporte técnico.
- Realizar la clonación de servidores y PCs, configuración de Routers, switches e impresoras.
- Ofrecer capacitación en paquetes de software y herramientas para empresas, incluyendo Microsoft Office (Excel, Word, PowerPoint) e Internet (correo electrónico, búsqueda y redes sociales).

HABILIDADES TÉCNICAS:

- Lenguajes de Programación: Java, TypeScript
- Desarrollo Web: Angular, HTML/CSS
- Frameworks de Backend: Spring Boot, MVC
- Bases de Datos: MySQL
- Acceso a Datos: JDBC, JPA
- Formato de Datos: JSON
- Gestión de Dependencias: Maven
- Sistemas Operativos: Windows, Linux
- Cloud Computing: AWS
- Contenedores: Docker
- Arquitectura de Microservicios
- Autenticación y Autorización: JWT
- Sistemas de Control de Versiones: Git
- API REST

EDUCACIÓN:

Julio 2022 - Julio 2023 Finalizado

Programación Web Full Stack- EGG Cooperation

Febrero 2011 - Incompleto

Licenciatura en Desarrollo de Software- Universidad del Aconcagua